臺灣臺中地方法院民事裁定　　　　　　 100年度小上字第54號
上　訴　人　林生讚
被上訴人　　興大儷景大廈管理委員會
法定代理人　陳忠億
訴訟代理人　翁嘉慶
上列當事人間請求給付管理費事件，上訴人對於民國100年5月31
日本院臺中簡易庭99年度中小字第3276號第一審小額民事判決提
起上訴，本院合議庭裁定如下：
    主    文
上訴駁回。
第二審訴訟費用新臺幣壹仟伍佰元由上訴人負擔。
    理    由
一、按對於小額程序第一審裁判之上訴或抗告，非以其違背法令
    為理由，不得為之。又上訴狀內應記載上訴理由，表明(一)原
    判決所違背之法令及其具體內容。(二)依訴訟資料可認為原判
    決有違背法令之具體事實，民事訴訟法第436條之24第2項、
    第436條之25分別定有明文。又所謂判決有違背法令，乃指
    判決不適用法規或適用不當，亦為同法第468條所明定，此
    亦為小額事件之上訴程序所準用（民事訴訟法第436條之32
    第2項參照）。再以判決有不適用法規或適用不當為上訴理
    由時，其上訴狀或理由書應有具體之指摘，並揭示該法規之
    條項或內容，若係成文法以外之法則，應揭示該法則之旨趣
    ，倘為司法院解釋或最高法院之判例，則應揭示該判解之字
    號或其內容，如依民事訴訟法第469條所列第1款至第5款理
    由提起上訴時，其上訴狀或理由書應揭示合於該條款之事實
    。是如上訴人提起上訴，其訴狀所載，僅就原審取捨證據任
    加指摘，並未具體指出原判決違背何等法規，其上訴即難認
    為合法（最高法院71年台上字第314號判例意旨參照）。次
    按，上訴不合法者，第二審法院應以裁定駁回之，民事訴訟
    法第444條第1項前段定有明文，且於小額事件之上訴程序亦
    準用之，此參照民事訴訟法第436條之32第2項規定自明。
二、本件上訴人（即原審被告）係對小額訴訟之原審判決提起上
    訴，其上訴意旨略謂：上訴人就臺中市○區○○路218號之3
    房屋之管理費連同車位清潔費，合併每月繳費新臺幣（下同
    ）1,000元，每期（2月）合為2,000元，上訴人繳管理費已
    經十多年。詎被上訴人竟加以調整為每月2,000元，即調整
    為每期4,000元，等於加倍收取，致社區多戶因不堪負擔加
    重，折價拋售房屋，被上訴人自知理屈表示願以原管理費收
    取，但對溢收金額並無退還之意，上訴人收入低微，實不堪
    加倍負擔，如雙方有意退讓或可洽商解決，但基本費上訴人
    仍願繳費。另被上訴人管理委員會之組織、選任，並非合法
    組織選任而成，故調整管理費之議決以及收取管理費，自屬
    違背法令，原審判決加以採用自屬判決違法，為此，請求廢
    棄原判決等語。
三、經查，上訴人對小額訴訟之第一審判決提起上訴，依法非以
    其違背法令為理由，不得為之。本件上訴，核其上訴理由所
    載之內容，係針對原審取捨證據、認定事實之事項而為與事
    實不符之指陳，其上訴理由狀內並未具體指明原審判決究係
    違背何項法令？亦未具體指明原審判決所違反之法令條項內
    容。參諸上開說明，其對原審取捨證據、認定事實之事項為
    抽象指陳，尚不得謂其業已合法表明原審判決如何違背法令
    之上訴理由。從而，本件上訴，難認合法，應予駁回。
四、依民事訴訟法第436條之32第1項準用同法第436條之19規定
    ，小額訴訟程序之第二審法院為訴訟費用之裁判時，應確定
    其訴訟費用額。查本件第二審訴訟費用額確定為1,500元，
    爰諭知如主文第2項所示。
五、據上論結，本件上訴為不合法，依民事訴訟法第436條之32
    第1項、第2項、第444條第1項、第436條之19第1項、第95條
    、第78條，裁定如主文。
中    華    民    國  100    年     12    月    30    日
                  民事第一庭    審判長法  官  劉長宜
                                      法  官  戴博誠
                                      法  官  林學晴
上正本係照原本作成。
本裁定不得抗告。
中    華    民    國  100    年    12     月    30    日
                                      書記官  蕭榮峰